---
title: "AFStamaZavrrsni"
author: "Ana Francesca Stama"
date: "`r Sys.Date()`"
output: html_document
---

```{r setup, include=FALSE}
library(readr)
library(tidyverse)
library(lubridate)
library(ggplot2)
library(zoo)
library(fda)
library(reshape2)
library(fpc)
library(grDevices)
```

## Predobrada podataka

Učitavam podatke iz dva skupa podataka: __Zagreb_dnevniQ-1960-2019.csv__ i __Zagreb_baseflow.csv__. Prvi skup podataka sadrži atribute __date__ (datum) i __flow__(prosječan dnevni protok). Drugi skup podataka sadrži atribute __day__, __month__, __year__, __flow__, __hyear__, __baseflow__ i __date__. Prva tri atributa sadržana su u drugom, a atribut __hyear__ jednak je atributu __year__.

Prvi skup podataka spremam u podatkovni okvir __df__, a drugi u __df_base__. Spajam ih tako što okviru __df__ pridružujem atribut __baseflow__ id okvira __df_base__ na temelju atributa koji dijele, a to je __base__. Atribut __baseflow__ predstavlja bazni dotok i uvijek je manji od atributa __flow__, te sadrži 37 NA vrijednosti - te retke uklanjam iz podatkovnog okvira.

Pretvaram atribut __date__ u tip podataka __Date__ i dodajem atribut __flowdiff__ kao razliku između direktnog dotoka i baznog dotoka ( __flow__ - __baseflow__ )

```{r, results='hide'}
INPUT_FILE <- "Zagreb_dnevniQ-1960-2019.csv"
INPUT_FILE_BASEFLOW <- "Zagreb_baseflow.csv"
df <- read_csv(INPUT_FILE)
df_base <- read_csv(INPUT_FILE_BASEFLOW)

names(df) <- c("date", "flow")
df$date <- dmy(df$date)
df$year <- year(df$date)

# postavljanje hidrološke godine
# df[month(df$date) >= 10, ]$h_year <- df[month(df$date) >= 10, ]$h_year + 1

# micanje redaka kojima je baseflow=NA i dodavanje stupca flowdiff=flow-baseflow
df$baseflow <- df_base$baseflow
df <- filter(df, !is.na(baseflow))
df$flowdiff <- df$flow - df$baseflow
```
```{r}
# hidrogram
df %>% ggplot(aes(x = date, y = flowdiff)) + geom_line() + ylab("flowdiff [m3/s]") + theme(text = element_text(size = 30))
#ggsave("zavrad/img/flowdiff.png", width = 30, height = 20, units = "cm")
```

#### Izdvajanje valova
Grupiram podatke po godinama i tražim maksimalni direktni protok u svakoj godini. Dodajem stupac __flowDesc__ čija je vrijednost "peak" ako se radi o vršnom protoku (Qmax) ili NA u suprotnom.
Zatim iteriramo po vrhovima i tražim početak i kraj svakog vala na sljedeći način: Tražim najbliži datum datumu vršnog toka na koji je atribut __flowdiff__ bio otprilike jednak 0. Pritom gledam nabliži takav datum koji je manji od datuma vršnog toka kad tražim početak vala te najbliži takav datum koji je veći od datuma vršnog toka kad tražim kraj vala. Ako se valovi preklapaju, spajam ih.

```{r, results='hide'}
df %>% group_by(year) %>% summarise(flow = max(flow), flowDesc = "peak") %>% mutate(flowDay = 0, peak_number = 1:n()) -> dfMax
df %>% full_join(dfMax) -> df

peakDates <- filter(df, !is.na(flowDesc)) %>% pull(date) %>% as.character
peak_num <- 0

for (peak in peakDates) {
  peak <- as.Date(peak)
  peak_num <- peak_num + 1

  # waveStart, leftSegment
  # traženje najbližeg datuma prije trenutnog vrha gdje je flowdiff=0
  
  df %>% filter(df$date < peak & round(flowdiff, 0) == 0) %>% pull(date) -> lowdiff_dates
  lowdiffIndex <- which(abs(lowdiff_dates-peak) == min(abs(lowdiff_dates-peak)))
  
  # ako se valovi preklapaju, spajaju se i traži se prvi dalji datum u prošlosti gdje je flowdif=0
  
  if (!is.na(df[df$date == lowdiff_dates[lowdiffIndex], ]$flowDesc)) {
    print(lowdiff_dates[lowdiffIndex])
    df %>% filter(df$date < peak & round(flowdiff, 0) == 0 & df$date != lowdiff_dates[lowdiffIndex]) %>% pull(date) -> lowdiff_dates
    lowdiffIndex <- which(abs(lowdiff_dates-peak) == min(abs(lowdiff_dates-peak)))
    peak_numb <- peak_num - 1
    print(lowdiff_dates[lowdiffIndex])
  }
  
  # retku s nađenim datumom postavlja se stupac _flowDesc_ na vrijednost "waveStart", a retcima čiji su datumi veći od njega ali manji od datuma trenutnog vrha stupac _flowDesc_ postavlja se na vrijednost "leftSegment"
  
  waveStart <- lowdiff_dates[lowdiffIndex]
  
  df %>% mutate(is.date = date < peak & date >= waveStart,
                flowDesc = ifelse(is.date, "leftSegment", flowDesc),
                year = ifelse(is.date, df[df$date == peak, ]$year, year),
                peak_number = ifelse(is.date, peak_num, peak_number),
                flowDay = ifelse(is.date, as.numeric(date-peak), flowDay)) -> df
  df[df$date == waveStart, ]$flowDesc <- "waveStart"
  
  
  # waveEnd, rightSegment
  # ponavlja se sličan postupak, samo s krajem vala i njegovim desnim segmentima
  
  df %>% filter(df$date > peak & round(flowdiff, 0) == 0) %>% pull(date) -> lowdiff_dates
  lowdiffIndex <- which(abs(lowdiff_dates-peak) == min(abs(lowdiff_dates-peak)))
  
  waveEnd <- lowdiff_dates[lowdiffIndex]
  
  df %>% mutate(is.date = date > peak & date <= waveEnd,
                flowDesc = ifelse(is.date, "rightSegment", flowDesc),
                year = ifelse(is.date, df[df$date == peak, ]$year, year),
                peak_number = ifelse(is.date, peak_num, peak_number),
                flowDay = ifelse(is.date, as.numeric(date-peak), flowDay)) -> df
  df[df$date == waveEnd, ]$flowDesc <- "waveEnd"
}
df$is.date <- NULL
```
```{r}
df %>% filter(year == 1961, !is.na(flowDesc)) %>% ggplot(aes(x = date, y = flowdiff)) + geom_line() + ylab("flowdiff [m3/s]") + theme(text = element_text(size = 30))
#ggsave("zavrad/img/1961before.png", width = 30, height = 20, units = "cm")
```
```{r}
df %>% filter(year <= 1970) %>% ggplot(aes(date, flow)) + geom_line() +
  geom_vline(aes(xintercept = date), data = filter(df, flowDesc == "peak"),  col = "red", linetype = 2) + theme(text = element_text(size = 30))
#ggsave("zavrad/img/peaks_1960-1970.png", width = 30, height = 20, units = "cm")
```


```{r}
# kasnije koristim ovaj checkpoint za grupiranje prema indikatorima
df_checkpoint1 <- df
df <- df_checkpoint1
```

## Grupiranje valova prema obliku
Svi valovi moraju imati jednak broj datuma/točaka, stoga iteriram po valovima i širim ih dodajući ekstenzije po potrebi.

```{r, results='hide'}

leftmostDay <- df %>% filter(flowDesc=="waveStart") %>% pull(flowDay) %>% min
rightmostDay <- df %>% filter(flowDesc=="waveEnd") %>% pull(flowDay) %>% max

waveStartDates <- df %>% filter(flowDesc == "waveStart") %>% pull(date) %>% as.character
waveEndDates <- df %>% filter(flowDesc == "waveEnd") %>% pull(date) %>% as.character

for (d in waveStartDates) {
  dd <- as.Date(d)
  yearNo <- df %>% filter(date == d) %>% pull(year)
  peakNo <- df %>% filter(date == d) %>% pull(peak_number)
  leftDay <- df %>% filter(date == d) %>% pull(flowDay)
  #print(str_c(yearNo, peakNo, leftDay, sep = " "))
  
  while (leftDay > leftmostDay) {
    leftDay <- leftDay - 1
    dd <- dd - 1
    df %>% mutate(is.date = date == dd,
                  flowDesc = ifelse(is.date, "extensionLeft", flowDesc), 
                  peak_number = ifelse(is.date, peakNo, peak_number),
                  year = ifelse(is.date, yearNo, year),
                  flowDay = ifelse(is.date, leftDay, flowDay),
                  flowdiff = ifelse(is.date, 0, flowdiff)) -> df
  }
}

for (d in waveEndDates) {
  dd <- as.Date(d)
  yearNo <- df %>% filter(date == d) %>% pull(year)
  peakNo <- df %>% filter(date == d) %>% pull(peak_number)
  rightDay <- df %>% filter(date == d) %>% pull(flowDay)
  #print(str_c(yearNo, peakNo, rightDay, sep = " "))
  
  while (rightDay < rightmostDay) {
    rightDay <- rightDay + 1
    dd <- dd + 1
    df %>% mutate(is.date = date == dd,
                  flowDesc = ifelse(is.date, "extensionRight", flowDesc), 
                  peak_number = ifelse(is.date, peakNo, peak_number),
                  year = ifelse(is.date, yearNo, year),
                  flowDay = ifelse(is.date, rightDay, flowDay),
                  flowdiff = ifelse(is.date, 0, flowdiff)) -> df
  } 
}

df$is.date <- NULL
df <- filter(df, !is.na(flowDesc))

df_checkpoint2 <- df
df <- df_checkpoint2
```
```{r}
df %>% filter(year == 1961, !is.na(flowDesc)) %>% ggplot(aes(x = date, y = flowdiff)) + geom_line() + ylab("flowdiff [m3/s]") + theme(text = element_text(size = 30))
#ggsave("zavrad/img/1961after.png", width = 30, height = 20, units = "cm")
```


```{r}
# svi valovi na jednom grafu
df %>% ggplot(aes(x = flowDay, y = flowdiff, col = as.factor(peak_number))) + geom_line() + theme(legend.position = "none") + ylab("flowdiff[m3/s]") + theme(text = element_text(size = 30), axis.title= element_text(size = 30))
#ggsave("zavrad/img/wavesAll0.png", width = 30, height = 20, units = "cm")

# facetirano
df %>% ggplot(aes(x = flowDay, y = flowdiff)) + geom_line() + facet_wrap(~year,  ncol=6) + ylab("flowdiff[m3/s]") + theme(text = element_text(size = 15), axis.title= element_text(size = 30), axis.text = element_text(size = 10), strip.text = element_text(size = 25))
ggsave("zavrad/img/wavesAllFacet0.png", width = 30, height = 30, units = "cm")
```
#### Normalizacija y-vrijednosti
Računam površinu ispod krivulje za svaki val i zatim dodajem stupac __flowScaled__ kao podijeljeni __flowdiff__ s izračunatom površinom kako bih dobila bezdimenzionalne podatke.
```{r}
AUC <- function(x, y) {
  sum(diff(x)*rollmean(y,2))
}
df %>% group_by(year) %>% summarise(auc = AUC(flowDay, flowdiff)) %>% full_join(df) -> df
df$flowScaled <- df$flowdiff / df$auc
df %>% ggplot(aes(x = flowDay, y = flowScaled)) + geom_line() + facet_wrap(~year,  ncol=10)
```
Formiram baze za interpolaciju i zatim interpoliram dane podatke B-splajnovima i Fourierovim transformacijama.

```{r}
POINTS <- rightmostDay-leftmostDay+1

Bspline.basis.10 <- create.bspline.basis(c(0, POINTS), 10)
fourier.basis.10 <- create.fourier.basis(c(0, POINTS), 10)

obsAll <- df %>% pull(flowScaled) %>% matrix(ncol = POINTS, byrow = T)
flow.fd <- smooth.basis(y = t(obsAll), fdParobj=fourier.basis.10)
plot(flow.fd, cex.axis = 1.7, cex.lab = 1.7)

wavesCoef.fourier <- as_tibble(t(coef(flow.fd)))

flow.fd <- smooth.basis(y = t(obsAll), fdParobj=Bspline.basis.10)
plot(flow.fd, cex.axis = 1.7, cex.lab = 1.7)

wavesCoef.bspline <- as_tibble(t(coef(flow.fd)))
```

Grupiram valove na temelju dobivenih koeficijenata interpolacije.
```{r, results='hide'}
# Fourier
k3 <- kmeans(wavesCoef.fourier, centers = 3, nstart = 25)
clustersFourier <- k3$cluster

# B-spline
k3 <- kmeans(wavesCoef.bspline, centers = 3, nstart = 25)
clustersBspline <- k3$cluster

# dodavanje rednog broja grupe kojoj pripada svaki val u df
df %>% filter(flowDesc == "peak") %>% dplyr::select(peak_number) %>% 
  mutate(clusterFourier = as.factor(clustersFourier),
         clusterBspline = as.factor(clustersBspline)) %>% 
  summarise(peak_number, clusterBspline, clusterFourier) -> df_clustersBF
```
```{r, echo=FALSE}
df_checkpoint3 <- df
df <- df_checkpoint3
```


## Grupiranje prema dodatnim indikatorima
Novi parametri:
- I1: Qmax - maksimalan vršni protok
- I2: volume u km3 - površina ispod krivulje
- I3: duration u danima
- I4: razlika između datuma vrha i početka odgovarajuće hidrološke godine
- I5: recessionRate - Maximum flow difference between days on the falling limb(s) of flood event [Whipple]
- I6: lokacija vršnog protoka / trajanje
- I7: risingRate - Maximum flow difference between days on the rising limb(s) of flood event [Whipple]
```{r, echo=FALSE}
df <- df_checkpoint1
df %>% filter(!is.na(flowDay)) -> df
```
```{r}
AUC <- function(x, y) {
   sum((diff(x)*24*60*60)*rollmean(y,2))/10**9
}

df %>% group_by(peak_number) %>% summarise(I1 = max(flow),
                                           I2 = AUC(flowDay, flow),
                                           I3 = as.numeric(max(date) - min(date)),
                                           I6 = -min(flowDay) / I3) -> df_info


df %>% group_by(peak_number) %>%  summarise(I7 = max(diff(flow)), 
                                            I5 = -min(diff(flow))) %>% full_join(df_info) -> df_info

df %>% filter(flowDesc == "peak") %>% 
  summarise(peak_number, I4 = as.numeric(date - dmy(paste('01-01-', year)))) %>% 
  full_join(df_info) -> df_info

df %>% filter(flowDesc == "peak") %>% summarise(peak_number, peak_date = date) %>% full_join(df_info) -> df_info

```
Ovdje su prikazani boxplotovi za svaki indikator pojedinačno te boxplot na kojem su svi indikatori.
```{r}
df_info <- df_info[, c("peak_number", "peak_date", "I1", "I2", "I3", "I4", "I5", "I6", "I7")]
summary(df_info)
df_info %>% mutate_at(c("I1", "I2", "I3", "I4", "I5", "I6", "I7"), ~(scale(.) %>% as.vector)) -> df_info

boxplot(df_info$I1, main="Qmax")
boxplot(df_info$I2, main="volumen [m3]")
boxplot(df_info$I3, main="trajanje")
boxplot(df_info$I4, main="težište dan")
boxplot(df_info$I5, main="stopa recesije")
boxplot(df_info$I6, main="lokacija Qmax")
boxplot(df_info$I7, main="stopa rasta")

df_mod <- melt(df_info, id.vars='peak_number', 
                  measure.vars=c('I1', 'I2', 'I3', 'I4', 'I5', 'I6', 'I7'))
ggplot(df_mod) + geom_boxplot(aes(x=peak_number, y=value, color=variable)) + theme(text = element_text(size = 30))
#ggsave("zavrad/img/boxplotAll.png", width = 30, height = 20, units = "cm")
```
### Rangiranje indikatora po veličini - padajućim redoslijedoma
```{r}
df_order <- data.frame(matrix(nrow = length(df_info$peak_number), ncol = 0))

df_order$I1 <- year(df_info[order(df_info$I1, decreasing = TRUE), ]$peak_date)
df_order$I2 <- year(df_info[order(df_info$I2, decreasing = TRUE), ]$peak_date)
df_order$I3 <- year(df_info[order(df_info$I3, decreasing = TRUE), ]$peak_date)
df_order$I4 <- year(df_info[order(df_info$I4, decreasing = TRUE), ]$peak_date)
df_order$I5 <- year(df_info[order(df_info$I5, decreasing = TRUE), ]$peak_date)
df_order$I6 <- year(df_info[order(df_info$I6, decreasing = TRUE), ]$peak_date)
df_order$I7 <- year(df_info[order(df_info$I7, decreasing = TRUE), ]$peak_date)

head(df_order, 10)
```

Grupiram u klastere prema odabranim kombinacijama indikatora
```{r, results = 'hide'}
df_checkpoint2 <- df_info
df_info <- df_checkpoint2

# svi indikatori
df_info %>% summarise(I1, I2, I3, I4, I5, I6, I7) %>% kmeans(centers = 3, nstart = 25) -> kAll
clusterkAll <- kAll$cluster

# indikatori I1, I2, I3
df_info %>% summarise(I1, I2, I3) %>% kmeans(centers = 3, nstart = 25) -> k123
clusterk123 <- k123$cluster

# indikatori I1, I2
df_info %>% summarise(I1, I2) %>% kmeans(centers = 3, nstart = 25) -> k12
clusterk12 <- k12$cluster

# indikatori I1, I3
df_info %>% summarise(I1, I3) %>% kmeans(centers = 3, nstart = 25) -> k13
clusterk13 <- k13$cluster

# indikatori I1, I4
df_info %>% summarise(I1, I4) %>% kmeans(centers = 3, nstart = 25) -> k14
clusterk14 <- k14$cluster

# indikatori I2, I4
df_info %>% summarise(I2, I4) %>% kmeans(centers = 3, nstart = 25) -> k24
clusterk24 <- k24$cluster

# indikatori I1, I2, I3, I4
df_info %>% summarise(I1, I2, I3, I4) %>% kmeans(centers = 3, nstart = 25) -> k1234
clusterk1234 <- k1234$cluster

# indikatori I5,I6, I7
df_info %>% summarise(I5, I6, I7) %>% kmeans(centers = 3, nstart = 25) -> k567
clusterk567 <- k567$cluster

# indikatori I5, I7
df_info %>% summarise(I5, I7) %>% kmeans(centers = 3, nstart = 25) -> k57
clusterk57 <- k57$cluster


# dodajem dobivene klastere u df

df %>% filter(flowDesc == "peak") %>% dplyr::select(peak_number) %>% 
  mutate(clusterkAll = as.factor(clusterkAll),
         clusterk123 = as.factor(clusterk123),
         clusterk12 = as.factor(clusterk12),
         clusterk13 = as.factor(clusterk13),
         clusterk14 = as.factor(clusterk14),
         clusterk24 = as.factor(clusterk24),
         clusterk1234 = as.factor(clusterk1234),
         clusterk567 = as.factor(clusterk567),
         clusterk57 = as.factor(clusterk57)) %>% full_join(df) -> df
df_clustersBF %>% full_join(df) ->df

# legenda za kasniji prikaz klastera
df %>% filter(flowDesc == "peak") %>% summarise(peak_number, legend = paste(year(date), month.abb[month(date)],sep='-')) %>% full_join(df) -> df
```
### klasteri po obliku
Grafički prikazujem klastere i računam njihovu stabilnost.
```{r}
df %>% ggplot(aes(x = flowDay, y = flowdiff, col = as.factor(legend))) + geom_line() + facet_wrap(~clusterBspline) + ylab("flowdiff [m3/s]") + theme(text = element_text(size = 20), legend.position = "none", axis.title = element_text(size = 30))
ggsave("zavrad/img/clusterBpline.png", width = 30, height = 20, units = "cm")
df %>% ggplot(aes(x = flowDay, y = flowdiff, col = as.factor(legend))) + geom_line() + facet_wrap(~clusterFourier) + ylab("flowdiff [m3/s]") + theme(text = element_text(size = 20), legend.position = "none", axis.title = element_text(size = 30))
ggsave("zavrad/img/clusterfourier.png", width = 30, height = 20, units = "cm")


scale(wavesCoef.bspline) %>% clusterboot(clustermethod = kmeansCBI, B = 1000, k = 3, count = FALSE, seed = 9999) -> clusterBspline.cboot
paste(c("clusterBspline stability: ", clusterBspline.cboot$bootmean), collapse=" ")

scale(wavesCoef.fourier) %>% clusterboot(clustermethod = kmeansCBI, B = 1000, k = 3, count = FALSE, seed = 9999) -> clusterFourier.cboot
paste(c("clusterFourier stability: ", clusterFourier.cboot$bootmean), collapse=" ")
```

### kAll
Za klaster kAll (indikatori I1, I2, I3, I4, I5, I6, I7) grafički prikazujem 
```{r}
df %>% ggplot(aes(x = flowDay, y = flowdiff, col = as.factor(legend))) + geom_line() + facet_wrap(~clusterkAll) + theme(text = element_text(size = 20), legend.position = "none", axis.title = element_text(size = 30)) + ylab("flowdiff [m3/s]")
ggsave("zavrad/img/clusterkAll.png", width = 30, height = 20, units = "cm")

df_mod <- melt(df_info, id.vars='peak_number', 
                  measure.vars=c('I1', 'I2', 'I3', 'I4', 'I5', 'I6', 'I7'))
ggplot(df_mod) + geom_boxplot(aes(x=peak_number, y=value, color=variable))


kAll.cluster0 <- df_info %>% summarise(year = peak_number+min(df$year)-1,
                                       allData_I1 = I1, 
                                       allData_I2 = I2, 
                                       allData_I3 = I3, 
                                       allData_I4 = I4, 
                                       allData_I5 = I5, 
                                       allData_I6 = I6,
                                       allData_I7 = I7)
kAll.cluster1 <- filter(df_info, clusterkAll == 1) %>% summarise(year = year(peak_date),
                                                                 cluster1_I1 = I1, 
                                                                 cluster1_I2 = I2, 
                                                                 cluster1_I3 = I3, 
                                                                 cluster1_I4 = I4, 
                                                                 cluster1_I5 = I5, 
                                                                 cluster1_I6 = I6,
                                                                 cluster1_I7 = I7)
kAll.cluster2 <- filter(df_info, clusterkAll == 2) %>% summarise(year = year(peak_date),
                                                                 cluster2_I1 = I1, 
                                                                 cluster2_I2 = I2, 
                                                                 cluster2_I3 = I3, 
                                                                 cluster2_I4 = I4, 
                                                                 cluster2_I5 = I5, 
                                                                 cluster2_I6 = I6,
                                                                 cluster2_I7 = I7)
kAll.cluster3 <- filter(df_info, clusterkAll == 3) %>% summarise(year = year(peak_date),
                                                                 cluster3_I1 = I1, 
                                                                 cluster3_I2 = I2, 
                                                                 cluster3_I3 = I3, 
                                                                 cluster3_I4 = I4, 
                                                                 cluster3_I5 = I5, 
                                                                 cluster3_I6 = I6,
                                                                 cluster3_I7 = I7)

paste(c("Cluster1: ", kAll.cluster1$year), collapse=" ")
paste(c("Cluster2: ", kAll.cluster2$year), collapse=" ")
paste(c("Cluster3: ", kAll.cluster3$year), collapse=" ")


# boxplot za svaki parametar

boxplot(dplyr::bind_rows(dplyr::select(kAll.cluster0, "allData_I1"), dplyr::select(kAll.cluster1, "cluster1_I1"), dplyr::select(kAll.cluster2, "cluster2_I1"), dplyr::select(kAll.cluster3, "cluster3_I1")))
boxplot(dplyr::bind_rows(dplyr::select(kAll.cluster0, "allData_I2"), dplyr::select(kAll.cluster1, "cluster1_I2"), dplyr::select(kAll.cluster2, "cluster2_I2"), dplyr::select(kAll.cluster3, "cluster3_I2")))
boxplot(dplyr::bind_rows(dplyr::select(kAll.cluster0, "allData_I3"), dplyr::select(kAll.cluster1, "cluster1_I3"), dplyr::select(kAll.cluster2, "cluster2_I3"), dplyr::select(kAll.cluster3, "cluster3_I3")))
boxplot(dplyr::bind_rows(dplyr::select(kAll.cluster0, "allData_I4"), dplyr::select(kAll.cluster1, "cluster1_I4"), dplyr::select(kAll.cluster2, "cluster2_I4"), dplyr::select(kAll.cluster3, "cluster3_I4")))
boxplot(dplyr::bind_rows(dplyr::select(kAll.cluster0, "allData_I5"), dplyr::select(kAll.cluster1, "cluster1_I5"), dplyr::select(kAll.cluster2, "cluster2_I5"), dplyr::select(kAll.cluster3, "cluster3_I5")))
boxplot(dplyr::bind_rows(dplyr::select(kAll.cluster0, "allData_I6"), dplyr::select(kAll.cluster1, "cluster1_I6"), dplyr::select(kAll.cluster2, "cluster2_I6"), dplyr::select(kAll.cluster3, "cluster3_I6")))
boxplot(dplyr::bind_rows(dplyr::select(kAll.cluster0, "allData_I7"), dplyr::select(kAll.cluster1, "cluster1_I7"), dplyr::select(kAll.cluster2, "cluster2_I7"), dplyr::select(kAll.cluster3, "cluster3_I7")))

```

Računam stabilnost klastera kAll
```{r}
scale(df_info[ ,c('I1', 'I2', 'I3', 'I4', 'I5', 'I6', 'I7')]) %>% clusterboot(clustermethod = kmeansCBI, B = 1000, k = 3, count = FALSE, seed = 9999) -> kAll.cboot
paste(c("Stability: ", kAll.cboot$bootmean), collapse=" ")
```

Isto radim za svako grupiranje.

### k123
```{r}
df %>% ggplot(aes(x = flowDay, y = flowdiff, col = as.factor(legend))) + geom_line() + facet_wrap(~clusterk123) + theme(text = element_text(size = 20), legend.position = "none", axis.title = element_text(size = 30))+ ylab("flowdiff [m3/s]")
ggsave("zavrad/img/clusterk123.png", width = 30, height = 20, units = "cm")


df_mod123 <- melt(df_info, id.vars='peak_number', 
                  measure.vars=c('I1', 'I2', 'I3'))
ggplot(df_mod123) + geom_boxplot(aes(x=peak_number, y=value, color=variable))


k123.cluster0 <- df_info %>% summarise(year = peak_number+min(df$year)-1,
                                       allData_I1 = I1, 
                                       allData_I2 = I2, 
                                       allData_I3 = I3)
k123.cluster1 <- filter(df_info, clusterkAll == 1) %>% summarise(year = year(peak_date),
                                                                 cluster1_I1 = I1, 
                                                                 cluster1_I2 = I2, 
                                                                 cluster1_I3 = I3)
k123.cluster2 <- filter(df_info, clusterkAll == 2) %>% summarise(year = year(peak_date),
                                                                 cluster2_I1 = I1, 
                                                                 cluster2_I2 = I2, 
                                                                 cluster2_I3 = I3)
k123.cluster3 <- filter(df_info, clusterkAll == 3) %>% summarise(year = year(peak_date),
                                                                 cluster3_I1 = I1, 
                                                                 cluster3_I2 = I2, 
                                                                 cluster3_I3 = I3)

paste(c("Cluster1: ", k123.cluster1$year), collapse=" ")
paste(c("Cluster2: ", k123.cluster2$year), collapse=" ")
paste(c("Cluster3: ", k123.cluster3$year), collapse=" ")


# boxplot za svaki parametar

boxplot(dplyr::bind_rows(dplyr::select(k123.cluster0, "allData_I1"), dplyr::select(k123.cluster1, "cluster1_I1"), dplyr::select(k123.cluster2, "cluster2_I1"), dplyr::select(k123.cluster3, "cluster3_I1")))
boxplot(dplyr::bind_rows(dplyr::select(k123.cluster0, "allData_I2"), dplyr::select(k123.cluster1, "cluster1_I2"), dplyr::select(k123.cluster2, "cluster2_I2"), dplyr::select(k123.cluster3, "cluster3_I2")))
boxplot(dplyr::bind_rows(dplyr::select(k123.cluster0, "allData_I3"), dplyr::select(k123.cluster1, "cluster1_I3"), dplyr::select(k123.cluster2, "cluster2_I3"), dplyr::select(k123.cluster3, "cluster3_I3")))
```
```{r}
scale(df_info[ ,c('I1', 'I2', 'I3')]) %>% clusterboot(clustermethod = kmeansCBI, B = 1000, k = 3, count = FALSE, seed = 9999) -> k123.cboot
paste(c("Stability: ", k123.cboot$bootmean), collapse=" ")
```

### k12
```{r}
df %>% ggplot(aes(x = flowDay, y = flowdiff, col = as.factor(legend))) + geom_line() + facet_wrap(~clusterk12) + theme(text = element_text(size = 20), legend.position = "none", axis.title = element_text(size = 30))+ ylab("flowdiff [m3/s]")
ggsave("zavrad/img/clusterk12.png", width = 30, height = 20, units = "cm")

df_mod12 <- melt(df_info, id.vars='peak_number', 
                  measure.vars=c('I1', 'I2'))
ggplot(df_mod12) + geom_boxplot(aes(x=peak_number, y=value, color=variable))


k12.cluster0 <- df_info %>% summarise(year = year(peak_date),
                                      allData_I1 = I1, 
                                      allData_I2 = I2)
k12.cluster1 <- filter(df_info, clusterkAll == 1) %>% summarise(year = year(peak_date),
                                                                cluster1_I1 = I1, 
                                                                cluster1_I2 = I2)
k12.cluster2 <- filter(df_info, clusterkAll == 2) %>% summarise(year = year(peak_date),
                                                                cluster2_I1 = I1, 
                                                                cluster2_I2 = I2)
k12.cluster3 <- filter(df_info, clusterkAll == 3) %>% summarise(year = year(peak_date),
                                                                cluster3_I1 = I1, 
                                                                cluster3_I2 = I2)

paste(c("Cluster1: ", k12.cluster1$year), collapse=" ")
paste(c("Cluster2: ", k12.cluster2$year), collapse=" ")
paste(c("Cluster3: ", k12.cluster3$year), collapse=" ")


# boxplot za svaki parametar

boxplot(dplyr::bind_rows(dplyr::select(k12.cluster0, "allData_I1"), dplyr::select(k12.cluster1, "cluster1_I1"), dplyr::select(k12.cluster2, "cluster2_I1"), dplyr::select(k12.cluster3, "cluster3_I1")))
boxplot(dplyr::bind_rows(dplyr::select(k12.cluster0, "allData_I2"), dplyr::select(k12.cluster1, "cluster1_I2"), dplyr::select(k12.cluster2, "cluster2_I2"), dplyr::select(k12.cluster3, "cluster3_I2")))
```
```{r}
scale(df_info[ ,c('I1', 'I2')]) %>% clusterboot(clustermethod = kmeansCBI, B = 1000, k = 3, count = FALSE, seed = 9999) -> k12.cboot
paste(c("Stability: ", k12.cboot$bootmean), collapse=" ")
```
### k13
```{r}
df %>% ggplot(aes(x = flowDay, y = flowdiff, col = as.factor(legend))) + geom_line() + facet_wrap(~clusterk13) + theme(text = element_text(size = 20), legend.position = "none", axis.title = element_text(size = 30))+ ylab("flowdiff [m3/s]")
ggsave("zavrad/img/clusterk13.png", width = 30, height = 20, units = "cm")

df_mod13 <- melt(df_info, id.vars='peak_number', 
                  measure.vars=c('I1', 'I3'))
ggplot(df_mod13) + geom_boxplot(aes(x=peak_number, y=value, color=variable))


k13.cluster0 <- df_info %>% summarise(year = peak_number+min(df$h_year)-1,
                                      allData_I1 = I1, 
                                      allData_I3 = I3)
k13.cluster1 <- filter(df_info, clusterkAll == 1) %>% summarise(year = year(peak_date),
                                                                cluster1_I1 = I1, 
                                                                cluster1_I3 = I3)
k13.cluster2 <- filter(df_info, clusterkAll == 2) %>% summarise(year = year(peak_date),
                                                                cluster2_I1 = I1, 
                                                                cluster2_I3 = I3)
k13.cluster3 <- filter(df_info, clusterkAll == 3) %>% summarise(year = year(peak_date),
                                                                cluster3_I1 = I1, 
                                                                cluster3_I3 = I3)

paste(c("Cluster1: ", k13.cluster1$year), collapse=" ")
paste(c("Cluster2: ", k13.cluster2$year), collapse=" ")
paste(c("Cluster3: ", k13.cluster3$year), collapse=" ")


# boxplot za svaki parametar

boxplot(dplyr::bind_rows(dplyr::select(k13.cluster0, "allData_I1"), dplyr::select(k13.cluster1, "cluster1_I1"), dplyr::select(k13.cluster2, "cluster2_I1"), dplyr::select(k13.cluster3, "cluster3_I1")))
boxplot(dplyr::bind_rows(dplyr::select(k13.cluster0, "allData_I3"), dplyr::select(k13.cluster1, "cluster1_I3"), dplyr::select(k13.cluster2, "cluster2_I3"), dplyr::select(k13.cluster3, "cluster3_I3")))
```
```{r}
scale(df_info[ ,c('I1', 'I3')]) %>% clusterboot(clustermethod = kmeansCBI, B = 1000, k = 3, count = FALSE, seed = 9999) -> k13.cboot
paste(c("Stability: ", k13.cboot$bootmean), collapse=" ")
```
### k14
```{r}
df %>% ggplot(aes(x = flowDay, y = flowdiff, col = as.factor(legend))) + geom_line() + facet_wrap(~clusterk14) + theme(text = element_text(size = 20), legend.position = "none", axis.title = element_text(size = 30))+ ylab("flowdiff [m3/s]")
ggsave("zavrad/img/clusterk14.png", width = 30, height = 20, units = "cm")

df_mod14 <- melt(df_info, id.vars='peak_number', 
                  measure.vars=c('I1', 'I4'))
ggplot(df_mod14) + geom_boxplot(aes(x=peak_number, y=value, color=variable))


k14.cluster0 <- df_info %>% summarise(year = year(peak_date),
                                      allData_I1 = I1, 
                                      allData_I4 = I4)
k14.cluster1 <- filter(df_info, clusterkAll == 1) %>% summarise(year = year(peak_date),
                                                                cluster1_I1 = I1, 
                                                                cluster1_I4 = I4)
k14.cluster2 <- filter(df_info, clusterkAll == 2) %>% summarise(year = year(peak_date),
                                                                cluster2_I1 = I1, 
                                                                cluster2_I4 = I4)
k14.cluster3 <- filter(df_info, clusterkAll == 3) %>% summarise(year = year(peak_date),
                                                                cluster3_I1 = I1, 
                                                                cluster3_I4 = I4)

paste(c("Cluster1: ", k14.cluster1$year), collapse=" ")
paste(c("Cluster2: ", k14.cluster2$year), collapse=" ")
paste(c("Cluster3: ", k14.cluster3$year), collapse=" ")


# boxplot za svaki parametar

boxplot(dplyr::bind_rows(dplyr::select(k14.cluster0, "allData_I1"), dplyr::select(k14.cluster1, "cluster1_I1"), dplyr::select(k14.cluster2, "cluster2_I1"), dplyr::select(k14.cluster3, "cluster3_I1")))
boxplot(dplyr::bind_rows(dplyr::select(k14.cluster0, "allData_I4"), dplyr::select(k14.cluster1, "cluster1_I4"), dplyr::select(k14.cluster2, "cluster2_I4"), dplyr::select(k14.cluster3, "cluster3_I4")))
```
```{r}
scale(df_info[ ,c('I1', 'I4')]) %>% clusterboot(clustermethod = kmeansCBI, B = 1000, k = 3, count = FALSE, seed = 9999) -> k14.cboot
paste(c("Stability: ", k14.cboot$bootmean), collapse=" ")
```

### k24
```{r}
df %>% ggplot(aes(x = flowDay, y = flowdiff, col = as.factor(legend))) + geom_line() + facet_wrap(~clusterk24) + theme(text = element_text(size = 20), legend.position = "none", axis.title = element_text(size = 30))+ ylab("flowdiff [m3/s]")
ggsave("zavrad/img/clusterk24.png", width = 30, height = 20, units = "cm")

df_mod24 <- melt(df_info, id.vars='peak_number', 
                  measure.vars=c('I2', 'I4'))
ggplot(df_mod24) + geom_boxplot(aes(x=peak_number, y=value, color=variable))


k24.cluster0 <- df_info %>% summarise(year = year(peak_date),
                                      allData_I2 = I2, 
                                      allData_I4 = I4)
k24.cluster1 <- filter(df_info, clusterkAll == 1) %>% summarise(year = year(peak_date),
                                                                cluster1_I2 = I2, 
                                                                cluster1_I4 = I4)
k24.cluster2 <- filter(df_info, clusterkAll == 2) %>% summarise(year = year(peak_date),
                                                                cluster2_I2 = I2, 
                                                                cluster2_I4 = I4)
k24.cluster3 <- filter(df_info, clusterkAll == 3) %>% summarise(year = year(peak_date),
                                                                cluster3_I2 = I2, 
                                                                cluster3_I4 = I4)

paste(c("Cluster1: ", k24.cluster1$year), collapse=" ")
paste(c("Cluster2: ", k24.cluster2$year), collapse=" ")
paste(c("Cluster3: ", k24.cluster3$year), collapse=" ")


# boxplot za svaki parametar
boxplot(dplyr::bind_rows(dplyr::select(k24.cluster0, "allData_I2"), dplyr::select(k24.cluster1, "cluster1_I2"), dplyr::select(k24.cluster2, "cluster2_I2"), dplyr::select(k24.cluster3, "cluster3_I2")))
boxplot(dplyr::bind_rows(dplyr::select(k14.cluster0, "allData_I4"), dplyr::select(k14.cluster1, "cluster1_I4"), dplyr::select(k14.cluster2, "cluster2_I4"), dplyr::select(k14.cluster3, "cluster3_I4")))
```
```{r}
scale(df_info[ ,c('I2', 'I4')]) %>% clusterboot(clustermethod = kmeansCBI, B = 1000, k = 3, count = FALSE, seed = 9999) -> k24.cboot
paste(c("Stability: ", k24.cboot$bootmean), collapse=" ")
```

### k1234
```{r}
df %>% ggplot(aes(x = flowDay, y = flowdiff, col = as.factor(legend))) + geom_line() + facet_wrap(~clusterk1234) + theme(text = element_text(size = 20), legend.position = "none", axis.title = element_text(size = 30))+ ylab("flowdiff [m3/s]")
ggsave("zavrad/img/clusterk1234.png", width = 30, height = 20, units = "cm")

df_mod1234 <- melt(df_info, id.vars='peak_number', 
                  measure.vars=c('I1', 'I2', 'I3', 'I4'))
ggplot(df_mod1234) + geom_boxplot(aes(x=peak_number, y=value, color=variable))


k1234.cluster0 <- df_info %>% summarise(year = year(peak_date),
                                        allData_I1 = I1,
                                        allData_I2 = I2, 
                                        allData_I3 = I3, 
                                        allData_I4 = I4)
k1234.cluster1 <- filter(df_info, clusterkAll == 1) %>% summarise(year = year(peak_date),
                                                                  cluster1_I1 = I1, 
                                                                  cluster1_I2 = I2, 
                                                                  cluster1_I3 = I3, 
                                                                  cluster1_I4 = I4)
k1234.cluster2 <- filter(df_info, clusterkAll == 2) %>% summarise(year = year(peak_date),
                                                                  cluster2_I1 = I1, 
                                                                  cluster2_I2 = I2, 
                                                                  cluster2_I3 = I3, 
                                                                  cluster2_I4 = I4)
k1234.cluster3 <- filter(df_info, clusterkAll == 3) %>% summarise(year = year(peak_date),
                                                                  cluster3_I1 = I1, 
                                                                  cluster3_I2 = I2, 
                                                                  cluster3_I3 = I3, 
                                                                  cluster3_I4 = I4)

paste(c("Cluster1: ", k1234.cluster1$year), collapse=" ")
paste(c("Cluster2: ", k1234.cluster2$year), collapse=" ")
paste(c("Cluster3: ", k1234.cluster3$year), collapse=" ")


# boxplot za svaki parametar

boxplot(dplyr::bind_rows(dplyr::select(k1234.cluster0, "allData_I1"), dplyr::select(k1234.cluster1, "cluster1_I1"), dplyr::select(k1234.cluster2, "cluster2_I1"), dplyr::select(k1234.cluster3, "cluster3_I1")))
boxplot(dplyr::bind_rows(dplyr::select(k1234.cluster0, "allData_I2"), dplyr::select(k1234.cluster1, "cluster1_I2"), dplyr::select(k1234.cluster2, "cluster2_I2"), dplyr::select(k1234.cluster3, "cluster3_I2")))
boxplot(dplyr::bind_rows(dplyr::select(k1234.cluster0, "allData_I3"), dplyr::select(k1234.cluster1, "cluster1_I3"), dplyr::select(k1234.cluster2, "cluster2_I3"), dplyr::select(k1234.cluster3, "cluster3_I3")))
boxplot(dplyr::bind_rows(dplyr::select(k1234.cluster0, "allData_I4"), dplyr::select(k1234.cluster1, "cluster1_I4"), dplyr::select(k1234.cluster2, "cluster2_I4"), dplyr::select(k1234.cluster3, "cluster3_I4")))
```
```{r}
scale(df_info[ ,c('I1', 'I2', 'I3', 'I4')]) %>% clusterboot(clustermethod = kmeansCBI, B = 1000, k = 3, count = FALSE, seed = 9999) -> k1234.cboot
paste(c("Stability: ", k1234.cboot$bootmean), collapse=" ")
```

### k567
```{r}
df %>% ggplot(aes(x = flowDay, y = flowdiff, col = as.factor(legend))) + geom_line() + facet_wrap(~clusterk567) + theme(text = element_text(size = 20), legend.position = "none", axis.title = element_text(size = 30))+ ylab("flowdiff [m3/s]")
ggsave("zavrad/img/clusterk567.png", width = 30, height = 20, units = "cm")

df_mod567 <- melt(df_info, id.vars='peak_number', 
                  measure.vars=c('I5', 'I6', 'I7'))
ggplot(df_mod567) + geom_boxplot(aes(x=peak_number, y=value, color=variable))


k567.cluster0 <- df_info %>% summarise(year = year(peak_date),
                                       allData_I5 = I5, 
                                       allData_I6 = I6,
                                       allData_I7 = I7)
k567.cluster1 <- filter(df_info, clusterkAll == 1) %>% summarise(year = year(peak_date), 
                                                                 cluster1_I5 = I5, 
                                                                 cluster1_I6 = I6,
                                                                 cluster1_I7 = I7)
k567.cluster2 <- filter(df_info, clusterkAll == 2) %>% summarise(year = year(peak_date), 
                                                                 cluster2_I5 = I5, 
                                                                 cluster2_I6 = I6,
                                                                 cluster2_I7 = I7)
k567.cluster3 <- filter(df_info, clusterkAll == 3) %>% summarise(year = year(peak_date), 
                                                                 cluster3_I5 = I5, 
                                                                 cluster3_I6 = I6,
                                                                 cluster3_I7 = I7)

paste(c("Cluster1: ", k567.cluster1$year), collapse=" ")
paste(c("Cluster2: ", k567.cluster2$year), collapse=" ")
paste(c("Cluster3: ", k567.cluster3$year), collapse=" ")


# boxplot za svaki parametar

boxplot(dplyr::bind_rows(dplyr::select(k567.cluster0, "allData_I5"), dplyr::select(k567.cluster1, "cluster1_I5"), dplyr::select(k567.cluster2, "cluster2_I5"), dplyr::select(k567.cluster3, "cluster3_I5")))
boxplot(dplyr::bind_rows(dplyr::select(k567.cluster0, "allData_I6"), dplyr::select(k567.cluster1, "cluster1_I6"), dplyr::select(k567.cluster2, "cluster2_I6"), dplyr::select(k567.cluster3, "cluster3_I6")))
boxplot(dplyr::bind_rows(dplyr::select(k567.cluster0, "allData_I7"), dplyr::select(k567.cluster1, "cluster1_I7"), dplyr::select(k567.cluster2, "cluster2_I7"), dplyr::select(k567.cluster3, "cluster3_I7")))
```
```{r}
scale(df_info[ ,c('I5', 'I6', 'I7')]) %>% clusterboot(clustermethod = kmeansCBI, B = 1000, k = 3, count = FALSE, seed = 9999) -> k567.cboot
paste(c("Stability: ", k567.cboot$bootmean), collapse=" ")
```

### k57
```{r}
df %>% ggplot(aes(x = flowDay, y = flowdiff, col = as.factor(legend))) + geom_line() + facet_wrap(~clusterk57) + theme(text = element_text(size = 20), legend.position = "none", axis.title = element_text(size = 30))+ ylab("flowdiff [m3/s]")
ggsave("zavrad/img/clusterk57.png", width = 30, height = 20, units = "cm")

df_mod57 <- melt(df_info, id.vars='peak_number', 
                  measure.vars=c('I5', 'I7'))
ggplot(df_mod57) + geom_boxplot(aes(x=peak_number, y=value, color=variable))


k57.cluster0 <- df_info %>% summarise(year = year(peak_date),
                                      allData_I5 = I5,
                                      allData_I7 = I7)
k57.cluster1 <- filter(df_info, clusterkAll == 1) %>% summarise(year = year(peak_date), 
                                                                cluster1_I5 = I5,
                                                                cluster1_I7 = I7)
k57.cluster2 <- filter(df_info, clusterkAll == 2) %>% summarise(year = year(peak_date), 
                                                                cluster2_I5 = I5,
                                                                cluster2_I7 = I7)
k57.cluster3 <- filter(df_info, clusterkAll == 3) %>% summarise(year = year(peak_date), 
                                                                cluster3_I5 = I5,
                                                                cluster3_I7 = I7)

paste(c("Cluster1: ", k57.cluster1$year), collapse=" ")
paste(c("Cluster2: ", k57.cluster2$year), collapse=" ")
paste(c("Cluster3: ", k57.cluster3$year), collapse=" ")


# boxplot za svaki parametar

boxplot(dplyr::bind_rows(dplyr::select(k57.cluster0, "allData_I5"), dplyr::select(k57.cluster1, "cluster1_I5"), dplyr::select(k57.cluster2, "cluster2_I5"), dplyr::select(k57.cluster3, "cluster3_I5")))
boxplot(dplyr::bind_rows(dplyr::select(k57.cluster0, "allData_I7"), dplyr::select(k57.cluster1, "cluster1_I7"), dplyr::select(k57.cluster2, "cluster2_I7"), dplyr::select(k57.cluster3, "cluster3_I7")))
```
```{r}
scale(df_info[ ,c('I5', 'I7')]) %>% clusterboot(clustermethod = kmeansCBI, B = 1000, k = 3, count = FALSE, seed = 9999) -> k57.cboot
paste(c("Stability: ", k57.cboot$bootmean), collapse=" ")
```

```{r}
df_info[order(df_info$I1, decreasing = TRUE), ] %>% summarise(peak_number, counter = 1:n()) %>% full_join(df) -> df
```
```{r}
df %>% ggplot(aes(x = flowDay, y = flowdiff, col = clusterBspline)) + geom_line() + facet_wrap(~counter,  ncol=10) + ylab("flowdiff [m3/s]") + theme(text = element_text(size = 15), axis.title= element_text(size = 30), axis.text = element_text(size = 10), strip.text = element_text(size = 25), legend.position = "none")
ggsave("zavrad/img/fourierFacet.png", width = 30, height = 30, units = "cm")
#df %>% ggplot(aes(x = flowDay, y = flowdiff, col = clusterBspline)) + geom_line() + facet_wrap(~counter,  ncol=10)

df %>% ggplot(aes(x = flowDay, y = flowdiff, col = clusterkAll)) + geom_line() + facet_wrap(~counter,  ncol=10) + ylab("flowdiff [m3/s]") + theme(text = element_text(size = 15), axis.title= element_text(size = 30), axis.text = element_text(size = 10), strip.text = element_text(size = 25), legend.position = "none")
ggsave("zavrad/img/kAllFacet.png", width = 30, height = 30, units = "cm")
#df %>% ggplot(aes(x = flowDay, y = flowdiff, col = clusterk123)) + geom_line() + facet_wrap(~counter,  ncol=10)
#df %>% ggplot(aes(x = flowDay, y = flowdiff, col = clusterk12)) + geom_line() + facet_wrap(~counter,  ncol=10)
#df %>% ggplot(aes(x = flowDay, y = flowdiff, col = clusterk13)) + geom_line() + facet_wrap(~counter,  ncol=10)
#df %>% ggplot(aes(x = flowDay, y = flowdiff, col = clusterk14)) + geom_line() + facet_wrap(~counter,  ncol=10)
df %>% ggplot(aes(x = flowDay, y = flowdiff, col = clusterk24)) + geom_line() + facet_wrap(~counter,  ncol=10) + ylab("flowdiff [m3/s]") + theme(text = element_text(size = 15), axis.title= element_text(size = 30), axis.text = element_text(size = 10), strip.text = element_text(size = 25), legend.position = "none")
ggsave("zavrad/img/k24Facet.png", width = 30, height = 30, units = "cm")
#df %>% ggplot(aes(x = flowDay, y = flowdiff, col = clusterk1234)) + geom_line() + facet_wrap(~counter,  ncol=10)
#df %>% ggplot(aes(x = flowDay, y = flowdiff, col = clusterk567)) + geom_line() + facet_wrap(~counter,  ncol=10)
df %>% ggplot(aes(x = flowDay, y = flowdiff, col = clusterk57)) + geom_line() + facet_wrap(~counter,  ncol=10) + ylab("flowdiff [m3/s]") + theme(text = element_text(size = 15), axis.title= element_text(size = 30), axis.text = element_text(size = 10), strip.text = element_text(size = 25), legend.position = "none")
ggsave("zavrad/img/k57Facet.png", width = 30, height = 30, units = "cm")
```



